# 关于厂办大集体企业改制资产评估的相关问题

提问人：lxf19820130 时间：2019-08-20 22:36:51
大家好，厂办大集体企业进行改制以 131 为基准日进行了清产核资和资产评估，实际交易日为 731 ，请问，厂办大集体改制需要依据评估结果调账吗？如果调账，是 131 之后根据评估结果调账，还是 731 实际交易日后。

回答人：chenyiwei
厂办大集体改制，由集体企业变为有限责任公司，因此也应参照国企的公司制改制进行评估调账。调账日为改制的具体实施日，不是基准日。